Minutes et répertoires du notaire Thomas GIBERT, 20 février 1762 - 31 janvier 1794 (étude XXXIX)
Archives nationales
- Répertoire(s) de Thomas GIBERT, 20 février 1762 - 20 septembre 1804; MC/RE/XXXIX/7 - MC/RE/XXXIX/9
  - Répertoire. 1771, 2 janvier - 1794, 30 janvier, 2 janvier 1771 - 30 janvier 1794; MC/RE/XXXIX/8
    - Contrat de mariage entre le sieur Rairy et la demoiselle Gelinotte, 28 janvier 1782
      contrat de mariage; Rairy (sieur); Gelinotte (demoiselle)
    - Dépôt de l'acte de célébration de mariage entre le sieur Picard et la demoiselle Masson, 8 février 1782
      dépôt de pièces; acte d'état civil; Picard (sieur); Masson (demoiselle)
    - Contrat de mariage entre le sieur Caillot et la demoiselle Maret, 9 février 1782
      contrat de mariage; Caillot (sieur); Maret (demoiselle)
    - Notoriété en rectification des noms de la demoiselle Lebreton, 11 février 1782
      notoriété; Lebreton (demoiselle)
    - Dépôt de certificat de vie du sieur Damiens, 13 février 1782
      notoriété; dépôt de pièces; Damiens (sieur)
    - Notoriété en rectification des noms de monsieur de Jumilhac, 25 février 1782
      notoriété; Jumilhac (monsieur de)
    - Dépôt de certificat de vie du sieur Epri, 16 mars 1782
      notoriété; dépôt de pièces; Epri (sieur)
    - Inventaire après décès de la femme Gravey, 25 mars 1782
      inventaire après décès; Gravey (femme)
    - Dépôt du testament de la veuve Bailly, 2 avril 1782
      testament; dépôt de pièces; Bailly (veuve)
    - Contrat de mariage entre le sieur de Bierne et la demoiselle de La Voyepierre, 3 avril 1782
      contrat de mariage; Bierne (sieur de); La Voyepierre (demoiselle de)
    - Renonciation à la succession de la demoiselle Ricaud, 7 avril 1782
      renonciation; notoriété; Ricaud (demoiselle)
    - Contrat de mariage entre le sieur Lucas et la demoiselle Marchand, 10 avril 1782
      contrat de mariage; Lucas (sieur); Marchand (demoiselle)
    - Inventaire après décès de Antoine de Beauterne, 20 avril 1782
      inventaire après décès; Beauterne, Antoine (de)
    - Inventaire après décès de la veuve Bailly, 6 mai 1782
      inventaire après décès; Bailly (veuve)
    - Notoriété concernant le sieur Cottard, 13 mai 1782
      notoriété; Cottard (sieur)
    - Contrat de mariage entre le sieur Marest et la demoiselle Mersy, 25 mai 1782
      contrat de mariage; Marest (sieur); Mersy (demoiselle)
    - Contrat de mariage entre le sieur Lavigne et la demoiselle Bienaise, 27 mai 1782
      contrat de mariage; Lavigne (sieur); Bienaise (demoiselle)
    - Contrat de mariage entre le sieur Bielaveau et la demoiselle Badui, 5 juin 1782
      contrat de mariage; Bielaveau (sieur); Badui (demoiselle)
    - Contrat de mariage entre le sieur Shinibbe et la demoiselle Aparent, 12 juin 1782
      contrat de mariage; Shinibbe (sieur); Aparent (demoiselle)
    - Dépôt de certificat de vie du sieur Trouard, 13 juin 1782
      renonciation; notoriété; Trouard (sieur)
    - Contrat de mariage entre le sieur Salambier et la demoiselle Chauveau, 15 juin 1782
      contrat de mariage; Salambier (sieur); Chauveau (demoiselle)
    - Contrat de mariage entre le sieur Lecoq et la demoiselle Machelard, 18 juin 1782
      contrat de mariage; Lecoq (sieur); Machelard (demoiselle)
    - Renonciation à la succession de sa mère par le sieur de Bailly de Gallardon, 19 juin 1782
      renonciation; notoriété; Bailly de Gallardon (sieur)
    - Contrat de mariage entre le sieur Gourdin et la demoiselle Goupy, 28 juin 1782
      contrat de mariage; Gourdin (sieur); Goupy (demoiselle)
    - Renonciation à la succession de la dame Bailly par le sieur Selot, 10 juillet 1782
      renonciation; notoriété; Bailly (dame de); Selot (sieur)
    - Inventaire après décès du sieur Hilaire, 16 juillet 1782
      inventaire après décès; Hilaire (sieur)
    - Renonciation à la succession de sa mère par le sieur Guillaume Bailly, 17 juillet 1782
      renonciation; notoriété; Bailly (dame de); Bailly, Guillaume
    - Renonciation à la succession de sa mère par la dame Quesnel, 17 juillet 1782
      renonciation; notoriété; Quesnel (dame de)
    - Testament de la veuve Girard, 18 juillet 1782
      testament; Girard (veuve)
    - Renonciation à la succession de sa mère par le sieur J.B.F Bailly, 19 juillet 1782
      renonciation; notoriété; Bailly (dame de); Bailly (sieur J.B.F)
    - Renonciation à la succession de sa mère par la dame Soufflot, 19 juillet 1782
      renonciation; notoriété; Soufflot (dame de)
    - Testamentc de madame Bailly pour le sieur du Monthion, 23 juillet 1782
      ratification; testament; Bailly (enfants); Du Monthion (sieur)
    - Testament de Joseph Veron, 23 juillet 1782
      testament; Veron, Joseph
    - Renonciation à la succession de sa mère, madame Bailly, par la dame Chagot, 24 juillet 1782
      renonciation; notoriété; Chagot (dame de); Bailly (dame de)
    - Renonciation à la succession de la dame Bailly par le sieur Duronniere, 25 juillet 1782
      renonciation; notoriété; Duronniere (sieur); Bailly (dame de)
    - Contrat de mariage entre le sieur Jannot et la demoiselle Bailly, 28 juillet 1782
      contrat de mariage; Jannot (sieur); Bailly (demoiselle)
    - Renonciation à la succession de sa mère par le sieur Bailly de Monthion, 30 juillet 1782
      renonciation; notoriété; Bailly de Monthion (sieur); Bailly (dame de)
    - Notoriété en rectification des noms de la demoiselle Caillet, 30 juillet 1782
      notoriété; Caillet (demoiselle)
    - Inventaire après décès du sieur Véron, 7 août 1782
      inventaire après décès; Veron (sieur)
    - Inventaire après décès des sieur et demoiselle Pin, 10 août 1782
      inventaire après décès; Pin (sieur); Pin (demoiselle)
    - Inventaire après décès du sieur Boullenger, 13 août 1782
      inventaire après décès; Boullenger (sieur)
    - Renonciation par la dame Bailly, cotutrice de ses enfants, à la succession de leur aïeule, 14 août 1782
      renonciation; notoriété; Bailly (dame de)
    - Renonciation par les sieur et demoiselle Miston à la succession du sieur Lefebvre, 19 août 1782
      renonciation; notoriété; Miston (sieur); Miston (demoiselle).
    - Contrat de mariage entre le sieur Ramet et la demoiselle Baudet, 27 août 1782
      contrat de mariage; Ramet (sieur); Baudet (demoiselle); Lefebvre (sieur)
    - Dépôt du mortuaire de monsieur Quesnel, 27 août 1782
      acte d'état civil; dépôt de pièces; Quesnel (monsieur)
    - Inventaire après décès de la dame Byard, 29 août 1782
      inventaire après décès; Byard (dame de)
    - Inventaire après décès de la demoiselle Lorette, 2 septembre 1782
      inventaire après décès; Lorette (demoiselle)
    - Inventaire après décès de monsieur le vidame Desafre, 3 septembre 1782
      inventaire après décès; Desafre (monsieur)
    - Notoriété en rectification des noms de Louis Marvie, 4 septembre 1782
      notoriété; Marvie, Louis
    - Délivrance de legs par madame de Julienas, 11 septembre 1782
      délivrance de legs; Julienas (madame de)
    - Dépôt du testament de monsieur le vidame Desafre, 13 septembre 1782
      testament; dépôt de pièces; Desafre (monsieur)
    - Contrat de mariage entre le sieur Bertaux et la demoiselle Jouan, 24 septembre 1782
      contrat de mariage; Bertaux (sieur); Jouan (demoiselle)
    - Délivrance de legs par madame Tournier, 24 septembre 1782
      délivrance de legs; Tournier (madame)
    - Inventaire après décès de la femme Lavallée, 26 septembre 1782
      inventaire après décès; Lavallee (femme)
    - Notoriété en rectification des noms du sieur Trouard, 25 octobre 1782
      notoriété; Trouard (sieur)
    - Contrat de mariage entre monsieur Bousquet et mademoiselle Pacotte, 29 octobre 1782
      contrat de mariage; Bousquet (monsieur); Pacotte (mademoiselle)
    - Inventaire après décès du sieur Biare, 11 novembre 1782
      inventaire après décès; Biare (sieur)
    - Dépôt de certificat de vie de monsieur Boscovich, 12 novembre 1782
      notoriété; dépôt de pièces; Boscovich (monsieur)
    - Notoriété en rectification des noms du sieur Trouard, 18 novembre 1782
    - Contrat de mariage entre le sieur Goupil et la veuve Daupous, 18 novembre 1782
      contrat de mariage; Goupil (sieur); Daupous (veuve)
    - Contrat de mariage entre le sieur Duval et la demoiselle Juquelin, 18 novembre 1782
      contrat de mariage; Duval (sieur); Juquelin (demoiselle)
    - Renonciation à succession par monsieur Richer, 19 novembre 1782
      renonciation; notoriété; Richer (monsieur)
    - Inventaire après décès de mademoiselle Grandin, 20 novembre 1782
      inventaire après décès; Grandin (mademoiselle)
    - Inventaire après décès du sieur Boudot, 17 décembre 1782
      inventaire après décès; Boudot (sieur)
    - Contrat de mariage entre le sieur Senée et la demoiselle Moulle, 26 décembre 1782
      contrat de mariage; Senee (sieur); Moulle (demoiselle)
    - Contrat de mariage entre le sieur Michel et la demoiselle Bernier, 3 janvier 1783
      contrat de mariage; Michel (sieur); Bernier (demoiselle)
    - Notoriété constatant les héritiers de la veuve Madelin, 4 janvier 1783
      notoriété; Madelin (veuve)
    - Notoriété constatant les héritiers Cognet, 7 janvier 1783
      notoriété; Cognet (héritiers)
    - Contrat de mariage entre le sieur Boulanger et la demoiselle Bouchet, 13 janvier 1783
      contrat de mariage; Boulanger (sieur); Bouchet (demoiselle)
    - Contrat de mariage entre le sieur Maufroy et la veuve Fauve, 13 janvier 1783
      contrat de mariage; Maufroy (sieur); Fauve (veuve)
    - Dépôt du testament du sieur Seriot, 14 janvier 1783
      testament; dépôt de pièces; Seriot (sieur)
    - Dépôt du baptistaire de monsieur d'Yauville, 14 janvier 1783
      acte d'état civil; dépôt de pièces; Yauville (monsieur d')
    - Inventaire après décès du sieur Seriot, 17 janvier 1783
      inventaire après décès; Seriot (sieur)
    - Dépôt de certificat de vie de monsieur Boscovich, 17 janvier 1783
    - Renonciation à la succession de Françoise Campeaux, femme Bonsergent, 20 janvier 1783
      renonciation; notoriété; Campeaux, Françoise; Bonsergent (épouse)
    - Inventaire après décès du sieur Quilain, 20 janvier 1783
      inventaire après décès; Quilain (sieur)
    - Notoriété constatant les héritiers de la veuve Ledoux, 21 janvier 1783
      notoriété; Ledoux (veuve)
    - Contrat de mariage entre le sieur Menage et la demoiselle Desescoutel, 24 janvier 1783
      contrat de mariage; Menage (sieur); Desescoutel (demoiselle)
    - Inventaire après décès de la demoiselle Prince, 26 janvier 1783
      inventaire après décès; Prince (demoiselle)
    - Notoriété après le décès de la femme de Ponce Martin, 30 janvier 1783
      notoriété; Martin (dame de); Martin, Ponce
    - Contrat de mariage entre le sieur Boucher et la demoiselle Carlet, 30 janvier 1783
      contrat de mariage; Boucher (sieur); Carlet (demoiselle)
    - Dépôt du testament de monsieur l'abbé de Monjoye, 30 janvier 1783
      testament; dépôt de pièces; Monjoye (monsieur de); abbé
    - Notoriété en rectification des noms du sieur Boullenger, 3 février 1783
      notoriété; Boullenger (sieur)
    - Contrat de mariage entre le sieur Boucart et la demoiselle Hamon, 3 février 1783
      contrat de mariage; Boucart (sieur); Hamon (demoiselle)
    - Notoriété en rectification des noms de la demoiselle Cornet, épouse Denelle, 10 février 1783
      notoriété; Cornet (demoiselle); Denelle (épouse)
    - Contrat de mariage entre monsieur Bisson et mademoiselle Alabat, 16 février 1783
      contrat de mariage; Bisson (monsieur); Alabat (mademoiselle)
    - Inventaire après décès du sieur Monseignat, 25 février 1783
      inventaire après décès; Monseignat (sieur)
    - Contrat de mariage entre le sieur Pinet et la demoiselle Michel, 26 février 1783
      contrat de mariage; Pinet (sieur); Michel (demoiselle)
    - Inventaire après décès du sieur Dupont, arquebusier, 28 février 1783
      inventaire après décès; Dupont (sieur); militaire
    - Contrat de mariage entre monsieur de Vavrin et mademoiselle de Montreuil, 15 mars 1783
      contrat de mariage; Vavrin (monsieur de); Montreuil (mademoiselle de)
    - Dépôt du baptistaire du sieur Carin, 18 mars 1783
      acte d'état civil; dépôt de pièces; Carin (sieur)
    - Inventaire après décès de monsieur l'abbé de Monjoye, 7 avril 1783
      inventaire après décès; Monjoye (monsieur de); abbé
    - Inventaire après décès du sieur Auger, 17 avril 1783
      inventaire après décès; Auger (sieur)
    - Contrat de mariage déposé entre Louis Thirou et la demoiselle Fr. Badelard, 23 avril 1783
      contrat de mariage; dépôt de pièces; Thirou, Louis; Badelard (demoiselle Fr.)
    - Dépôt du certificat de vie de monsieur Boscovich, 24 avril 1783
    - Inventaire après décès du sieur Bisson, 24 avril 1783
      inventaire après décès; Bisson (sieur)
    - Notoriété en rectification des noms du sieur Pelletier, 25 avril 1783
      notoriété; Pelletier (sieur)
    - Notoriété constatant les héritiers de madame de Tourny, 7 mai 1783
      notoriété; Tourny (madame de)
    - Renonciation par le sieur Vanier à la succession de son père, 13 mai 1783
      renonciation; notoriété; Vanier (sieur)
    - Inventaire après décès de Adélaïde Julie d' Hautefort, 19 mai 1783
      inventaire après décès; Hautefort, Adélaïde-Julie (d')
    - Notoriété constatant les héritiers de la dame Maulny, 21 mai 1783
      notoriété; Maulny (dame de)
    - Renonciation par le sieur Darroyat à la succession de son oncle, 27 mai 1783
      renonciation; notoriété; Darroyat (sieur)
    - Notoriété concernant monsieur de Grignon, 30 mai 1783
      notoriété; Grignon (monsieur de)
    - Dépôt du testament de la dame Prévost, 7 juin 1783
      testament; dépôt de pièces; Prevost (dame de)
    - Contrat de mariage entre monsieur Boutibonne et mademoiselle Chartray, 27 juin 1783
      contrat de mariage; Boutibonne (monsieur); Chartray (mademoiselle)
    - Contrat de mariage entre le sieur Aubert et la demoiselle Chauveau, 30 juin 1783
      contrat de mariage; Aubert (sieur); Chauveau (demoiselle)
    - Dépôt du testament de la dame Tirel, 21 juillet 1783
      testament; dépôt de pièces; Tirel (dame de)
    - Renonciation du sieur Delaros à la succession de la femme Barbey, 21 juillet 1783
      renonciation; notoriété; Delaros (sieur); Barbey (femme)
    - Contrat de mariage entre le sieur Leruet et la demoiselle Pujol, 2 août 1783
      contrat de mariage; Leruet (sieur); Pujol (demoiselle)
    - Contrat de mariage entre le sieur Vebre et la dame Papin, 9 août 1783
      contrat de mariage; Vebre (sieur); Papin (dame de)
    - Notoriété en rectification des noms des demoiselles Main et Petit, 9 août 1783
      notoriété; Main (demoiselle); Petit (demoiselle)
    - Inventaire après décès de Noël Gigout, 11 août 1783
      inventaire après décès; Gigout, Noël
    - Dépôt du testament de madame de Nelfort, 12 août 1783
      testament; dépôt de pièces; Nelfort (madame de)
    - Dépôt de certificat de vie de monsieur Boscovich, 16 août 1783
    - Contrat de mariage entre le sieur Charbonnier et la dame Painson, 19 août 1783
      contrat de mariage; Charbonnier (sieur); Painson (dame de)
    - Inventaire après décès de madame la comtesse de Melfort, 22 août 1783
      inventaire après décès; Melfort (madame la comtesse de)
    - Contrat de mariage entre le sieur Lejan et la veuve Gigout, 1er septembre 1783
      contrat de mariage; Lejan (sieur); Gigout (veuve)
    - Contrat de mariage entre le sieur Lapipe et la demoiselle Thiérin, 3 septembre 1783
      contrat de mariage; Lapipe (sieur); Thierin (demoiselle)
    - Renonciation par Jean Morot à la succession de Jean Morot, son oncle, 6 septembre 1783
      renonciation; notoriété; Morot, Jean; Morot, Jean
    - Notoriété constatant les héritiers de monsieur d'Yauville, 6 septembre 1783
      notoriété; Yauville (monsieur d')
    - Contrat de mariage entre Louis Guibert et mademoiselle M.M Langlois, 13 septembre 1783
      contrat de mariage; Guibert, Louis; Langlois (mademoiselle M.M)
    - Contrat de mariage entre monsieur Gibert et mademoiselle Fontenailliat, 14 septembre 1783
      contrat de mariage; Gibert (monsieur); Fontenailliat (mademoiselle)
    - Renonciation à la succession de madame Dorival par ses héritiers, 20 septembre 1783
      renonciation; notoriété; Dorival (madame)
    - Inventaire après décès de mademoiselle de Saint Quentin, 22 septembre 1783
      inventaire après décès; Saint Quentin (mademoiselle de)
    - Délivrance de legs de mademoiselle de Saint Quentin, 11 octobre 1783
      délivrance de legs; Saint Quentin (mademoiselle de)
    - Renonciation par la demoiselle Guiot à la succession de mademoiselle de Saint Quentin, 11 octobre 1783
      renonciation; notoriété; Guiot (demoiselle); Saint Quentin (mademoiselle de)
    - Contrat de mariage entre le sieur Sauvage et la demoiselle Gillier, 30 octobre 1783
      contrat de mariage; Sauvage (sieur); Gillier (demoiselle)
    - Dépôt de certificat de vie de monsieur Boscovich, 4 novembre 1783
    - Inventaire après décès de madame Gibert, 10 novembre 1783
      inventaire après décès; Gibert (madame)
    - Contrat de mariage entre le sieur Bourreau et la veuve Gudvert, 21 novembre 1783
      contrat de mariage; Bourreau (sieur); Gudvert (veuve)
    - Contrat de mariage entre Claude Labosse et la demoiselle Dubois, 24 novembre 1783
      contrat de mariage; Labosse, Claude; Dubois (demoiselle)
    - Contrat de mariage entre le sieur Corbelin et la veuve Lafontaine, 26 novembre 1783
      contrat de mariage; Corbelin (sieur); Lafontaine (veuve)
    - Notoriété en rectification des noms de Nicolas Vatrain, 3 décembre 1783
      notoriété; Vatrain, Nicolas
    - Dépôt de l'acte de célébration du mariage du sieur Francois et de la veuve Billard, 11 décembre 1783
      dépôt de pièces; acte d'état civil; Francois (sieur); Billard (veuve)
    - Notoriété en rectification des noms de la veuve de Turck, 17 décembre 1783
      notoriété; Turck (veuve de)
    - Dépôt de certificat de vie monsieur l'abbé Boscovich, 3 février 1784
      notoriété; dépôt de pièces; Boscovich (monsieur ); abbé
    - Notoriété constatant le mariage célébré selon le rite protestant des sieurs Louis et Jean David Armand, 5 février 1784
      notoriété; Armand (Louis); Armand, Jean-David
    - Contrat de mariage entre Nicolas Rince et Antoinette Curtel de Mouchi, 5 février 1784
      contrat de mariage; Rince, Nicolas; Curtel de Mouchi, Antoinette
    - Dépôt du testament de monsieur Gibert de Bosoy, 8 février 1784
      testament; dépôt de pièces; Gibert de Bosoy (Monsieur )
    - Inventaire après décès de la veuve Rene, 10 février 1784
      inventaire après décès; Rene (veuve)
    - Renonciation par les sieur et demoiselle Poitevin à la succession du sieur Gibert, 11 février 1784
      renonciation; notoriété; Gibert (sieur); Poitevin (sieur); Poitevin (Demoiselle )
    - Contrat de mariage entre le sieur Moulet et la demoiselle Prevost, 12 février 1784
      contrat de mariage; Moulet (sieur); Prevost (demoiselle)
    - Contrat de mariage entre le sieur Tirel et la demoiselle Horcholle, 23 février 1784
      contrat de mariage; Tirel (sieur); Horcholle (demoiselle)
    - Contrat de mariage entre monsieur Cordier de Lannoy et mademoiselle Delalande, 24 février 1784
      contrat de mariage; Cordier de Lannoy (monsieur); Delalande (mademoiselle)
    - Dépôt du mortuaire de monsieur Gibert de Bosoy, 26 février 1784
      acte d'état civil; dépôt de pièces; Gibert de Bosoy (monsieur)
    - Notoriété constatant l'absence du sieur Bayard, 1er mars 1784
      notoriété; Bayard (sieur)
    - Inventaire après décès de monsieur Gibert de Bosoy, 10 mars 1784
      inventaire après décès; Gibert de Bosoy (monsieur)
    - Inventaire après décès de monsieur de Senneville, 15 mars 1784
      inventaire après décès; Senneville (monsieur de)
    - Contrat de mariage entre le sieur Bijotat et la demoiselle Fremy, 18 mars 1784
      contrat de mariage; Bijotat (sieur); Fremy (demoiselle)
    - Dépôt de certificat de vie de la demoiselle Jouf, 23 mars 1784
      notoriété; dépôt de pièces; Jouf (demoiselle)
    - Renonciation à la succession de madame la comtesse Dorival, 23 mars 1784
      renonciation; notoriété; Dorival (madame la comtesse)
    - Notoriété constatant les héritiers de monsieur Ricqbour, 1er avril 1784
      notoriété; Ricqbour, Monsieur
    - Renonciation par ses enfants à la succession de madame de Melfort, 1er avril 1784
      renonciation; notoriété; Melfort (madame de)
    - Inventaire après décès du sieur Michel, 5 avril 1784
      inventaire après décès; Michel (Sieur )
    - Inventaire après décès de la veuve Mabille, 5 avril 1784
      inventaire après décès; Mabille (veuve)
    - Inventaire après décès de la femme Lichaut, 22 avril 1784
      inventaire après décès; Lichaut (femme)
    - Contrat de mariage entre le sieur Lichaut et la demoiselle Lheureux, 24 avril 1784
      contrat de mariage; Lichaut (sieur); Lheureux (demoiselle)
    - Contrat de mariage entre le sieur Moreau et la demoiselle Fontaine, 26 avril 1784
      contrat de mariage; Moreau (sieur); Fontaine (demoiselle)
    - Dépôt d'acte de célébration du mariage entre le sieur Citry et la demoiselle Gaudey, 29 avril 1784
      dépôt de pièces; acte d'état civil; Citry (sieur); Gaudey (demoiselle)
    - Contrat de mariage entre le sieur Roitel et la demoiselle Dupuis, 30 avril 1784
      contrat de mariage; Roitel (sieur); Dupuis (demoiselle)
    - Dépôt de certificat de vie de monsieur l'abbé Boscovich, 4 mai 1784
      notoriété; dépôt de pièces; Boscovich (monsieur); abbé
    - Inventaire après décès du sieur Gillier, 12 mai 1784
      inventaire après décès; Gillier (sieur)
    - Contrat de mariage entre le Sieur Joly et la demoiselle Gravey, 17 mai 1784
      contrat de mariage; Joly (sieur); Gravey (demoiselle)
    - Contrat de mariage entre le sieur Jacob et la demoiselle Bossus, 24 mai 1784
      contrat de mariage; Jacob (sieur); Bossus (demoiselle)
    - Testament de la veuve Barange, 28 mai 1784
      testament; Barange (veuve)
    - Délivrance de legs par monsieur Gibert de Bosoy, 2 juin 1784
      délivrance de legs; Gibert de Bosoy (monsieur)
    - Renonciation par la dame Bayard à la succession de monsieur Gibert de Bosoy, 2 juin 1784
      renonciation; notoriété; Bayard (dame de); Gibert De Bosoy (monsieur)
    - Contrat de mariage entre monsieur Pannetier et la demoiselle Lebrasseur, 4 juin 1784
      contrat de mariage; Pannetier (monsieur); Lebrasseur (demoiselle)
    - Dépôt du testament de la demoiselle Cordeau, 8 juin 1784
      testament; dépôt de pièces; Cordeau (demoiselle)
    - Inventaire après décès de monsieur Lecousturier, 12 juin 1784
      inventaire après décès; Lecousturier (monsieur)
    - Inventaire après décès de monsieur Thomassin, 14 juin 1784
      inventaire après décès; Thomassin (monsieur)
    - Notoriété constatant les héritiers de la veuve Chittaine, 15 juin 1784
      notoriété; Chittaine (veuve)
    - Contrat de mariage entre monsieur le comte de Marguerye et mademoiselle de Melfort, 20 juin 1784
      contrat de mariage; Marguerye (monsieur le comte de); Melfort (mademoiselle de)
    - Dépôt du testament de monsieur Gaudissart, 24 juin 1784
      testament; dépôt de pièces; Gaudissart (monsieur)
    - Contrat de mariage entre le sieur Locheron et la veuve Lair, 25 juin 1784
      contrat de mariage; Locheron (sieur); Lair (veuve)
    - Contrat de mariage entre le sieur Dutertre et la demoiselle Monproffit, 28 juin 1784
      contrat de mariage; Dutertre (sieur); Monproffit (demoiselle)
    - Notoriété constatant les héritiers Ricqbourg, 30 juin 1784
      notoriété; Ricqbourg (héritiers)
    - Dépôt de certificat de vie des héritiers è, 2 juillet 1784
      notoriété; dépôt de pièces; Brugniere (héritiers)